臺灣宜蘭地方法院刑事判決　　　　　　　 95年度訴字第403號
公　訴　人　臺灣宜蘭地方法院檢察署檢察官
被　　　告　丙○○
　　　　　　　　　　（現於臺灣宜蘭監獄執行中）
選任辯護人　林火炎律師
被　　　告　乙○○
指定辯護人　本院公設辯護人　庚○○
上列被告因違反毒品危害防制條例等案件，經檢察官提起公訴（
95年度偵字第1458號），本院判決如下：
    主　文
丙○○共同連續販賣第一級毒品，累犯，處有期徒刑拾伍年，扣
案之第一級毒品海洛因貳拾陸包（合計淨重拾點肆陸公克、純度
百分之三十八點六九、純質淨重肆點零伍公克）及海洛因殘渣袋
肆個均沒收銷燬之。販賣第一級毒品合計所得之新臺幣肆萬參仟
元沒收，如全部或一部不能沒收時，以其財產抵償之。又轉讓第
一級毒品，累犯，處有期徒刑壹年貳月。應執行有期徒刑拾伍年
陸月，扣案之第一級毒品海洛因貳拾陸包（合計淨重拾點肆陸公
克、純度百分之三十八點六九、純質淨重肆點零伍公克）及海洛
因殘渣袋肆個均沒收銷燬之。販賣第一級毒品合計所得之新臺幣
肆萬參仟元沒收，如全部或一部不能沒收時，以其財產抵償之。
乙○○共同連續販賣第一級毒品，處有期徒刑拾貳年，扣案之第
一級毒品海洛因貳拾陸包（淨重拾點肆陸公克、純度百分之三十
八點六九、純質淨重肆點零伍公克）及海洛因殘渣袋肆個均沒收
銷燬之。販賣第一級毒品合計所得之新臺幣參萬陸仟元沒收，如
全部或一部不能沒收時，以其財產抵償之。
    事  實
一、丙○○前因毒品、贓物案件，經判處有期徒刑10月、4月，
    並定應執行刑為1年確定，又因施用毒品案件，經判處有期
    徒刑8月、1年，經定應執行刑為1年6月確定，於民國91年8
    月28日入監，於94年3月17日縮刑期滿執行完畢。詎仍不知
    悔改，丙○○與乙○○均明知毒品危害防制條例第2條第2項
　　第1款所定之第一級毒品海洛因不得販賣，竟於附表所示之
    時間、地點，由丙○○單獨或與乙○○共同基於販賣第一級
    毒品海洛因牟利之概括犯意聯絡及行為分擔，以附表所示之
    方式，連續販賣第一級毒品海洛因予附表所示之人，以此獲
    得如附表所示之販毒利益。丙○○又於94年11月8日上午8時
    許，在宜蘭縣礁溪鄉○○路125之5號「庭園汽車旅館」之
    115號房內，無償轉讓第一級毒品海洛因少許予乙○○施用
    。嗣於94年11月8日上午10時許，為警在上開庭園汽車旅館
    115號房內查獲，並扣得丙○○所有之第一級毒品海洛因26
    包（合計淨重10.46公克、純度38.69％、純質淨重4.05公克
    ）及海洛因殘渣袋4個，並依門號0000000000號行動電話實
    施通訊監察之結果，循線查悉上情。
二、案經宜蘭縣警察局礁溪分局報請臺灣宜蘭地方法院檢察署檢
    察官偵查起訴。
    理  由
壹、證據能力部分：
一、被告以外之人於審判外之言詞陳述，除法律別有規定外，不
    得作為證據，刑事訴訟法第159條第1項定有明文，本件證人
    丁○○、己○○於警詢時之供述均屬被告以外之人審判外之
    言詞陳述，復無刑事訴訟法第159條之2至第159條之5可作為
    證據之情形，應認無證據能力。
二、至證人甲○○、戊○○、乙○○於本院審理中經交互詰問後
    ，其等於審判中之陳述與警詢時之供述不符，本院審酌：證
    人甲○○、戊○○及乙○○於警詢中之陳述，距離事發時點
    較近，對於通聯紀錄之內容記憶較為清楚，且警詢內容係佐
    以通訊監察譯文為紀錄，顯有較可信之特別情況，且為證明
    犯罪事實存否所必要，本院乃為撤銷本院先前所認其等於警
    詢陳述無證據能力之裁定，認具有證據能力。
貳、實體部分：
一、訊據被告丙○○矢口否認有何販賣及轉讓第一級毒品之犯行
    ，被告乙○○矢口否認有共同販賣之犯行，被告丙○○辯稱
    ：「伊不認識證人丁○○、己○○、戊○○及亦未販賣第一
    級毒品海洛因予上開證人，且亦不曾販賣第一級毒品予證人
    甲○○、乙○○，至於在庭園汽車旅館係乙○○將第一級毒
    品海洛因自行拿去施用，並未轉讓海洛因予乙○○」云云；
    被告乙○○則辯稱：「並未與被告丙○○共同販賣海洛因」
    云云。經查：
（一）上開犯罪事實，業據證人丁○○、己○○於偵查中證述，
      及證人甲○○、戊○○、乙○○分於警詢及偵查中就於如
      附表所示之時間、地點向被告丙○○或被告乙○○購買第
      一級毒品海洛因等情均證述明確，並有通聯調閱查詢單、
      通訊監察譯文在卷可稽，復有第一級毒品海洛因26包（合
      計淨重10.46公克）及海洛因殘渣袋4個扣案可資參佐，而
      上開扣案之海洛因經送法務部調查局鑑定之結果，含第一
      級毒品海洛因成分，合計淨重10.46公克，純度38.69％，
      純質淨重4.05公克，此有法務部調查局鑑定通知書在卷可
      稽，自堪信為真實。
（二）就販賣第一級毒品部分，上開證人於警詢、偵查及本院審
      理時雖偶有供述不一、翻異前詞或詳細程度有別之情形，
      惟經本院詳加比對而有所取捨，詳細理由如下：
　１、證人丁○○雖於本院審理時翻異前詞證稱：「不認識被告
      丙○○」云云，然證人丁○○於偵查時就0000000000號係
      其所使用等情，已結證屬實，且亦證稱：「有以00000000
      00號電話撥打0000000000號向丙○○購買海洛因」等語明
      確，核與通訊監察譯文表所示0000000000號與0000000000
      號電話通聯紀錄相符（見95年度偵字第1458號偵查卷第45
      至第47頁），且證人丁○○於本院審理時就通訊監察譯文
      內容談及「我要買一」之意即為購買1千元海洛因之意等
      情亦證述在卷（見本院卷第85頁筆錄），與其於偵查中所
      證述之情節相同，參以證人乙○○於警詢時證稱：「被告
      丙○○於本年度8、9月間是使用0000000000號，現在已經
      沒用了，又改為0000000000號」等語，更可徵證人丁○○
      於偵查中證述以0000000000號電話與被告丙○○之電話00
      00000000號聯絡並購買海洛因等情，實與事實相符，證人
      丁○○於偵查中所為之證述堪可採信，至其於本院審理中
      始翻異前詞改稱不認識被告丙○○云云，顯係事後迴護之
      詞，不足採信。故證人丁○○確有於附表編號1所示之時
      間、地點，以每次1千元之代價，向被告丙○○購買第一
      級毒品海洛因5次，被告丙○○因此獲取販毒之所得5千元
      之事實堪以認定。
　２、證人己○○雖於本院審理時改稱不認識被告丙○○、乙○○云云，然查，證人己○○於偵查中即已具結證稱：「大
  約於94年8月開始到94年10月左右，都是打0000000000號電話
  找丙○○購買海洛因，並未買其他毒品…有時是丙○○有時是
  乙○○拿毒品來，大部分約在宜蘭市南屏國小及丙○○礁溪鄉
  ○○路之住處附近，平均2、3天就向丙○○買1次，每次1千元
  買1小包」等語在卷（見偵查卷第171、1 72頁筆錄），就向被
  告丙○○、乙○○購買海洛因之時間、地點，且係向被告丙○○聯絡，而有時由被告乙○○交付毒品，有時由被告丙○○交
  付等情均具體證述明確，且與證人己○○坦認係交易毒品海洛
  因之通訊監察譯文內容相符，而其於本院審理時所證述之情節
  即與偵查中所證述之情節顯相矛盾，而證人己○○於檢察官偵
  訊時之陳述距案發時日較近，記憶自較為深刻，可立即反應所
  知，不致因時隔日久而遺忘案情，亦較無來自被告之壓力而出
  於虛偽不實之指證，或有事後串謀而故為迴護被告之機會，且
  證人己○○與被告丙○○、乙○○並無何仇怨嫌隙存在，則其
  自無於偵查中設詞誣陷被告丙○○、乙○○之必要，是證人己○○於本院審理時所為否認認識被告丙○○、乙○○購買海洛
  因之證詞，顯係事後迴護之詞，不足採信。故被告丙○○、乙○○確有於附表編號2所示之時間、地點，以每次每小包1千元
  之代價，共同販賣第一級毒品海洛因予證人己○○共約30次，
  而被告丙○○、乙○○因此取得販賣第一級毒品海洛因之所得
  3 萬元之事實，堪以認定。
  ３、證人甲○○雖於本院審理時翻異前詞證稱「未曾向被告丙○○購買毒品，偵查中所述係藥癮發作」云云，然查，證
      人甲○○於偵查中就被告丙○○係打0000000000號電話找
      一個叫「阿和仔」的人購買海洛因，都是叫「燦煌」的人
      拿來等情證述明確（見95年度偵字第1458號偵查卷第172
      、173頁），而證人甲○○雖於審理時改稱其於偵查中係
      藥癮發作云云，然依證人甲○○於偵查中所述，對於購買
      毒品之時間、次數，及毒品均係打0000000000號電話與被
      告丙○○聯絡並由被告乙○○交付等情，所述均十分具體
      明確，顯無意識不清之情形甚明，且參酌證人甲○○不否
      認之通訊監察譯文內容觀之，顯係購買毒品海洛因之事實
      無誤，況證人乙○○於偵查中亦證稱：「曾聽朋友叫被告
      丙○○『阿和仔』」等語（見偵查卷第185頁筆錄），更
      與證人甲○○所稱係向一「阿和仔」購買毒品海洛因之證
      述相符，故證人甲○○於偵查中所為之證述，距離案發時
      間較近，較無事後串謀或迴護被告之機會，顯可採信，被
      告丙○○、乙○○確有如附表編號3所示之時間、地點以
      每次每小包1千元之代價共同販賣第一級毒品海洛因予證
      人甲○○3次，被告丙○○、乙○○因此取得販賣第一級
      毒品海洛因所得3千元之事實，堪以認定。
　４、證人戊○○雖於本院審理時翻異前詞改稱其並未使用0000
      000000號行動電話且不認識被告丙○○及乙○○云云，然
      查，被告前於偵查中對於上開0000000000號行動電話係其
      所申請使用，且使用該支電話係向「和董」購買海洛因等
　　　情均證述明確，且證人戊○○於警詢時，經警方佐以其通
　　　訊監察譯文之內容詢問時，對於所謂「和董」即為被告丙○○，及向被告丙○○購買海洛因之時間、地點，有時交
　　　付毒品之人為被告乙○○等情，均證述具體明確，且參酌
　　　前開證人丁○○、己○○、甲○○等人，均係以行動電話
　　　與被告丙○○所有之0000000000號行動電話聯繫並購買毒
　　　品等情，更與證人戊○○前於警詢及偵查中所述之情節相
　　　符，而證人戊○○於警詢及檢察官偵訊時之陳述距案發時
　　　日較近，記憶自較為深刻，可立即反應所知，不致因時隔
　　　日久而遺忘案情，亦較無來自被告之壓力而出於虛偽不實
　　　之指證，或有事後串謀而故為迴護被告之機會，是證人戊○○於本院審理時所為否認向被告丙○○、乙○○購買海
　　　洛因之證詞，顯係事後迴護之詞，不足採信，被告丙○○
　　　、乙○○確有於附表編號4所示之時、地，以每次1千元之
　　　價格販賣第一級毒品海洛因予證人戊○○3次，而取得販
　　　賣第一級毒品海洛因所得財物3千元之事實，堪以認定。
  ５、證人乙○○雖於偵查及本院審理時均改稱並未使用000000
      0000號電話向被告丙○○購買海洛因云云，然查，證人乙○○前於警詢時經警方佐以通訊監察譯文之內容為詢問時
      ，即證述：「0000000000號是我在使用…我是在礁溪地區
      向他（指被告丙○○）購買了1小包1千元海洛因…另次是
      向他購買了1小包1千元海洛因，本次交易有完成，交易地
      點忘記了」等語（見偵查卷第14頁筆錄），核與通訊監察
      譯文之內容相符（見偵查卷第16頁），而證人乙○○與被
      告丙○○於本院審理時均陳稱二人交情不錯，則證人乙○○自無設詞誣陷被告丙○○之必要，如被告丙○○並未販
      賣海洛因予證人乙○○，則證人乙○○自無於警詢時為被
      告丙○○有販賣海洛因等情證述之必要。況依證人乙○○
      於偵查中證稱：「上開行動電話係在宜蘭市路上借予朋友
      使用」等語（見95年度偵字第1458號偵查卷第196、197頁
      筆錄），核與其於本院審理時證稱：「當時我在工作，手
      機放在旁邊，給人家拿去打」等語（見本院卷第155頁筆
      錄）之說詞均相矛盾，亦與通訊監察譯文所顯示之基地台
      位置為宜蘭縣礁溪鄉○○路107、110號之位置不符，故可
      認證人乙○○於偵查及本院審理時所為之證述顯有瑕疵，
      實不足採，證人乙○○於警詢時之證述，可認與事實相符
      ，故被告丙○○確有於附表編號5所示之時、地以每次1千
      元之價格販賣第一級毒品海洛因予證人乙○○2次，而取
      得販賣第一級毒品海洛因所得財物2千元之事實，堪以認
      定。
　６、從而，被告丙○○或單獨或與被告乙○○於附表所示之時
　　　間、地點共同販賣第一級毒品海洛因予附表所示之人自堪
　　　以認定。
（三）被告丙○○雖於本院時否認有轉讓第一級毒品海洛因予證
      人乙○○之事實，然被告丙○○前於警詢中即已自白：「
      我拿少量一點點，約0.1公克海洛因給乙○○施用，我沒
      向他收費」等語（見95年度偵字第1458號偵查卷第11頁）
      ，核與證人乙○○前於警詢時證稱：「我是於95年8月8日
      8 時許前往旅館找他（指被告丙○○）的，當時本來我是
      要找他聊天，事後才問他身上有沒有海洛因，而他說有，
      之後他就拿了約0.1公克的海洛因給我」等語（見95年度
      偵字第1458號偵查卷第13頁）相符，自堪信被告丙○○前
      開自白與事實相符。至證人乙○○雖於本院審理中改口證
      稱被告丙○○並不知道證人乙○○自行拿取海洛因施用云
      云，然證人乙○○係前往汽車旅館找被告丙○○，若未經
      被告丙○○告知，如何得知被告丙○○身上有海洛因而自
      行取用？故證人乙○○於偵查即本院審理時所為翻異前詞
      之證述，顯係事後迴護被告丙○○之詞，不足採信，被告
      丙○○確有於94年11月8日上午8時許，在宜蘭縣礁溪鄉○○路125之5號「庭園汽車旅館」之115號房內，無償轉讓
      第一級毒品海洛因予乙○○施用之事實堪以認定。
（四）綜上所述，被告丙○○或單獨或與被告乙○○共同於附表
      所示之時間、地點，販賣第一級毒品海洛因予附表所示之
      人，及被告丙○○有於上開時、地無償轉讓第一級毒品海
      洛因予乙○○之事實，均堪以認定，本件事證明確，應依
      法論科。
二、查被告行為後，前於94年2月2日修正公布之刑法，已自95年
    7 月1日起施行，修正後刑法第2條之規定，乃係關於新舊法
    比較適用之準據法，其本身無關行為可罰性要件之變更，故
    於95年7月1日刑法修正施行後，如有涉及比較新舊法之問題
    ，即應逕依修正後刑法第2條第1項規定，為「從舊從輕」之
    比較（最高法院95年度第8次刑事庭會議決議意旨參照）。
    經查：
（一）修正前刑法第28條規定「二人以上共同實施犯罪之行為者
      ，皆為正犯。」，修正後同法條則規定「二人以上共同實
      行犯罪之行為者，皆為正犯。」，依其修正理由所述，修
      正後之規定在於排除「陰謀共同正犯」、「預備共同正犯
      」，惟因本件被告共同犯罪之部分，均不屬於上開「陰謀
      共同正犯」、「預備共同正犯」之範疇，不論新、舊法均
      應論以共同正犯，對被告並無較有利或較不利之情形。
（二）本件被告所犯多次販賣第一級毒品之犯行，若依刪除前之
      刑法第56條連續犯之規定，被告上開犯行，分別得論以連
      續犯一罪，而販賣第一級毒品罪法定本刑為死刑、無期徒
      刑，不得加重。若依95年7月1日生效施行之刑法規定，於
      刪除連續犯規定後，被告所犯各次之販賣第一級毒品、販
      賣第二級毒品之犯行，分論併罰後，所量處之刑度最高可
      達各次販賣第一級毒品罪法定最高本刑之相加。是比較新
      舊法之結果，新法並非較有利於被告。
（三）修正前刑法第64條規定「死刑不得加重。死刑減輕者，為
      無期徒刑，或為十五年以下十二年以上有期徒刑。」，修
      正後同法條則規定「死刑不得加重。死刑減輕者，為無期
      徒刑。」，是比較新舊法之結果，新法並非較有利於被告
      。
（四）修正前刑法第65條規定「無期徒刑不得加重。無期徒刑減
      輕者，為七年以上有期徒刑。」，修正後同法條則規定「
      無期徒刑不得加重。無期徒刑減輕者，為二十年以下十五
      年以上有期徒刑。」，是比較新舊法之結果，新法並非較
      有利於被告。
（五）修正前刑法第47條係規定「受有期徒刑之執行完畢，或受
      無期徒刑或有期徒刑一部之執行而赦免後，五年以內再犯
      有期徒刑以上之罪者，為累犯，加重本刑至二分之一。」
      ，修正後刑法第47條第1項則規定「受徒刑之執行完畢，
      或一部之執行而赦免後，五年以內故意再犯有期徒刑以上
      之罪者，為累犯，加重本刑至二分之一。」，惟因本件被
      告丙○○係故意犯罪，不論新、舊法均應論以累犯，對被
      告丙○○並無較有利或較不利之情形。
（六）修正前刑法第51條第5款規定：「數罪併罰，分別宣告其
      罪之刑，宣告多數有期徒刑者，於各刑中之最長期以上，
      各刑合併之刑期以下，定其刑期，但不得逾二十年。」。
      修正後同條款則規定「數罪併罰，分別宣告其罪之刑，宣
      告多數有期徒刑者，於各刑中之最長期以上，各刑合併之
      刑期以下，定其刑期。但不得逾三十年。」。是比較新舊
      法之結果，新法並非較有利於被告丙○○。
（七）綜合上開新舊法比較之結果，顯然新法並非較有利於被告
      ，依前揭刑法第2條第1項規定，本件即應適用行為時法即
      95年7月1日修正生效施行前之刑法規定。至於刑法第11條
      於95年7月1日亦經修正生效施行，惟修正後之規定僅係將
      得適用刑法總則規定之刑事特別法範圍由原規定之「其他
      法令有刑罰之規定者」，更明確化為「其他法律有刑罰或
      保安處分之規定者」，此一修正尚不涉及行為人罪刑之結
      果，故無新舊法比較之問題。另修正前刑法第59條規定「
      犯罪之情狀可憫恕者，得酌量減輕其刑。」，修正後同法
      條則規定「犯罪之情狀顯可憫恕，認科以最低度刑仍嫌過
      重者，得酌量減輕其刑。」，惟此修正為法院就刑之裁量
      及酌減審認標準見解之明文化，非屬法規變更，併此敘明
      。
三、查海洛因係毒品危害防制條例第2條第2項第1款所規定之第
    一級毒品，是核被告丙○○基於販售營利之意圖而將海洛因
    售予如附表所示之人所為；被告乙○○基於販售營利之意圖
    將海洛因售予如附表編號2、3、4所示之人所為，均係犯毒
    品危害防制條例第4條第1項之販賣第一級毒品罪；被告丙○○無償轉讓第一級毒品予乙○○之犯行，係犯毒品危害防制
    條例第8條第1項之轉讓第一級毒品罪。被告丙○○與乙○○
    間就附表編號2、3、4之犯行，有犯意聯絡及行為分擔，均
    應依修正前刑法第28條之規定，論以共同正犯。被告販賣及
    轉讓第一級毒品海洛因前後，持有海洛因之低度行為，分別
    應為販賣海洛因之高度行為所吸收，均不另論罪。又被告丙○○、乙○○先後多次販賣第一級毒品海洛因之犯行，均時
    間緊接，方法相同，分別觸犯構成要件相同之罪，顯均係基
    於概括犯意而為之，分別應依修正前刑法第56條連續犯之規
    定論以一罪（販賣第一級毒品罪法定本刑為死刑、無期徒刑
    之部分，依修正前刑法第64條第1項、第65條第1項之規定，
    均不得加重其刑）。被告丙○○所犯上開連續販賣第一級毒
    品罪及轉讓第一級毒品罪二罪間，犯意各別，行為互殊，應
    予分論併罰。查被告丙○○前因毒品、贓物案件，經判處有
    期徒刑10月、4月，並定應執行刑為1年確定，又因施用毒品
    案件，經判處有期徒刑8月、1年，經定應執行刑為1年6月確
    定，於91年8月28日入監，於94年3月17日縮刑期滿執行完畢
    ，有卷附臺灣高等法院被告全國前案紀錄表可按，其於有期
    徒刑之執行完畢後，5年以內再犯有期徒刑以上之罪，為累
    犯，就轉讓第一級毒品罪，依法遞加重其刑（至於販賣第一
    級毒品罪法定本刑為死刑、無期徒刑之部分，依法均不得加
    重其刑）。另參酌被告二人販賣海洛因對象及次數均不多，
    交易數額尚非甚鉅，且未有大量囤積預備販賣之海洛因扣案
    ，其所為之販毒行為對於他人及國家社會侵害之程度尚非屬
    十分重大等一切情狀，認被告二人販賣第一級毒品之犯罪情
    節與毒品危害防制條例第4條第1項死刑或無期徒刑之法定本
    刑相較，縱對之科以最低度法定刑均猶嫌過重，依一般國民
    生活經驗法則，實屬情輕法重，當足引起一般人之同情，是
    本院認為被告二人販賣第一級毒品之所為，均顯有堪資憫恕
    之處，爰均依刑法第59條之規定減輕其刑。爰審酌被告之素
    行、智識程度，均為一己私利而多次販售具成癮性、濫用性
    、侵害性之第一級毒品以營利，傷害他人身心健康，助長社
    會不良風氣，及其販賣毒品之次數、所得，並審酌被告於犯
    後猶飾詞否認犯行，毫無悔意之態度等一切情狀，分別量處
    如主文所示之刑，就被告丙○○之部分並定其應執行之刑，
    以示警懲。扣案之第一級毒品海洛因26小包（合計淨重10.4
    6公克），係查獲之第一級毒品海洛因，而扣案之海洛因殘
    渣袋4個內有海洛因之殘渣，均應依毒品危害防制條例第18
    條第1項前段之規定，諭知沒收銷燬之。又被告丙○○、乙○○販賣第一級毒品所得財物分別為43,000 元、36,000元
    ，雖均未扣案，仍應依毒品危害防制條例第19 條第1項之規
    定，宣告沒收之，如全部或一部不能沒收時，以其財產抵償
    之。至扣案之葡萄糖4罐、磅秤1個、分裝袋24包、吸食器2
    組、玻璃塑膠管3支、行動電話5支及現金5萬元，雖均為被
    告丙○○所有之物，然被告丙○○否認為販賣第一級毒品海
    洛因所用及所得之物，亦無其他積極證據證明上開扣得之物
    係供被告販賣第一級毒品海洛因所用及犯罪所得之物，爰不
    為沒收之諭知，附此敘明。
據上論斷，應依刑事訴訟法第299條第1項前段，毒品危害防制條
例第4條第1項、第8條第1項、第18條第1項前段、第19條第1項，
刑法第2條第1項前段、第11條前段、第59條，修正前刑法第28條
、第47條、第51條第5款，判決如主文。
本案經檢察官賴慶祥到庭執行職務
中    華    民    國    96    年     6    月    20    日
                  刑事第二庭審判長法  官  黃永勝
                                  法  官  張育彰
                                  法  官  鄭貽馨
以上正本證明與原本無異。
如不服本判決應於收受本判決後10日內向本院提出上訴書狀，其
未敘述上訴理由者，並得於提起上訴後10日內向本院補提理由書
狀(均須按他造當事人之人數附繕本)「切勿逕送上級法院」。
                                  書記官  林嘉萍
中　　華　　民　　國　　96　　年　　6 　　月　　22　　日
附錄本案論罪科刑法條全文：
毒品危害防制條例第4條第1項
製造、運輸、販賣第一級毒品者，處死刑或無期徒刑；處無期徒
刑者，得併科新臺幣 1 千萬元以下罰金。
附表
┌──┬───┬────┬───┬───┬────┬─────┬─────┐
│編號│交易時│交易對象│交易次│交易金│交易毒品│販賣之方式│交易地點  │
│    │間    │        │數（均│額（新│        │          │          │
│    │      │        │以最有│臺幣）│        │          │          │
│    │      │        │利於被│（均以│        │          │          │
│    │      │        │告之次│最有利│        │          │          │
│    │      │        │數計算│於被告│        │          │          │
│    │      │        │）    │之金額│        │          │          │
│    │      │        │      │計算）│        │          │          │
├──┼───┼────┼───┼───┼────┼─────┼─────┤
│一  │94年6 │丁○○  │5次   │5,000 │第一級毒│丁○○以其│宜蘭縣宜蘭│
│    │月間某│        │      │元    │品海洛因│0000000000│市文化中心│
│    │日起  │        │      │      │        │號電話撥打│附近      │
│    │      │        │      │      │        │0000000000│          │
│    │      │        │      │      │        │號電話與被│          │
│    │      │        │      │      │        │告丙○○聯│          │
│    │      │        │      │      │        │絡，丙○○│          │
│    │      │        │      │      │        │以每次1千 │          │
│    │      │        │      │      │        │元之代價販│          │
│    │      │        │      │      │        │賣海洛因予│          │
│    │      │        │      │      │        │丁○○5次 │          │
│    │      │        │      │      │        │          │          │
├──┼───┼────┼───┼───┼────┼─────┼─────┤
│二  │94年8 │己○○  │約30次│30,000│第一級毒│己○○以其│宜蘭縣宜蘭│
│    │月間某│        │      │元    │品海洛因│0000000000│市○○路南│
│    │日起至│        │      │      │        │號、091399│屏國小、被│
│    │同年10│        │      │      │        │2738號電話│告丙○○之│
│    │月間某│        │      │      │        │撥打095548│住處等地  │
│    │日止  │        │      │      │        │4654號電話│          │
│    │      │        │      │      │        │與被告曹金│          │
│    │      │        │      │      │        │和聯絡，被│          │
│    │      │        │      │      │        │告丙○○與│          │
│    │      │        │      │      │        │乙○○共同│          │
│    │      │        │      │      │        │以每次1千 │          │
│    │      │        │      │      │        │元之代價，│          │
│    │      │        │      │      │        │販賣海洛因│          │
│    │      │        │      │      │        │予己○○，│          │
│    │      │        │      │      │        │平均2至3天│          │
│    │      │        │      │      │        │1次，每次 │          │
│    │      │        │      │      │        │由被告曹金│          │
│    │      │        │      │      │        │和或被告孫│          │
│    │      │        │      │      │        │焰煌前往交│          │
│    │      │        │      │      │        │付        │          │
│    │      │        │      │      │        │          │          │
├──┼───┼────┼───┼───┼────┼─────┼─────┤
│三  │94年8 │甲○○  │3次   │3,000 │第一級毒│甲○○以其│宜蘭縣宜蘭│
│    │月間某│        │      │元    │品海洛因│0000000000│市境內某不│
│    │日起  │        │      │      │        │號電話撥打│詳地點    │
│    │      │        │      │      │        │0000000000│          │
│    │      │        │      │      │        │號電話與被│          │
│    │      │        │      │      │        │告丙○○聯│          │
│    │      │        │      │      │        │絡，被告曹│          │
│    │      │        │      │      │        │金和與孫焰│          │
│    │      │        │      │      │        │煌以每次1 │          │
│    │      │        │      │      │        │千元之代價│          │
│    │      │        │      │      │        │共同販賣海│          │
│    │      │        │      │      │        │洛因予邱裕│          │
│    │      │        │      │      │        │雅3次，均 │          │
│    │      │        │      │      │        │由被告孫焰│          │
│    │      │        │      │      │        │煌前往交付│          │
│    │      │        │      │      │        │          │          │
├──┼───┼────┼───┼───┼────┼─────┼─────┤
│四  │94年7 │戊○○  │3次   │3,000 │第一級毒│戊○○以09│宜蘭縣宜蘭│
│    │月間某│        │      │元    │品海洛因│00000000號│市宜蘭醫院│
│    │日起  │        │      │      │        │電話撥打09│、泰山路某│
│    │      │        │      │      │        │00000000號│處及火車站│
│    │      │        │      │      │        │電話與被告│附近      │
│    │      │        │      │      │        │丙○○聯絡│          │
│    │      │        │      │      │        │，被告曹金│          │
│    │      │        │      │      │        │和與乙○○│          │
│    │      │        │      │      │        │共同以每次│          │
│    │      │        │      │      │        │1千至2千元│          │
│    │      │        │      │      │        │之代價，販│          │
│    │      │        │      │      │        │賣海洛因予│          │
│    │      │        │      │      │        │戊○○3次 │          │
│    │      │        │      │      │        │，由被告曹│          │
│    │      │        │      │      │        │金和或被告│          │
│    │      │        │      │      │        │乙○○前往│          │
│    │      │        │      │      │        │交付      │          │
│    │      │        │      │      │        │          │          │
├──┼───┼────┼───┼───┼────┼─────┼─────┤
│五  │94年8 │乙○○  │2次   │2,000 │第一級毒│乙○○以09│宜蘭縣礁溪│
│    │月間某│        │      │元    │品海洛因│00000000號│鄉某處    │
│    │日    │        │      │      │        │電話撥打09│          │
│    │      │        │      │      │        │00000000號│          │
│    │      │        │      │      │        │號電話與被│          │
│    │      │        │      │      │        │告丙○○聯│          │
│    │      │        │      │      │        │絡，被告曹│          │
│    │      │        │      │      │        │金和以每次│          │
│    │      │        │      │      │        │1千元之代 │          │
│    │      │        │      │      │        │價，販賣海│          │
│    │      │        │      │      │        │洛因予孫焰│          │
│    │      │        │      │      │        │煌2次     │          │
│    │      │        │      │      │        │          │          │
└──┴───┴────┴───┴───┴────┴─────┴─────┘
